臺灣板橋地方法院刑事判決　　　　　　　　　　　　　九十一年度訴字第七二九號
　　公　訴　人　臺灣板橋地方法院檢察署檢察官
　　被　　　告　甲○○
右列被告因違反毒品危害防制條例案件，經檢察官提起公訴（九十一年度毒偵緝字第
八０號），本院判決如左：
    主  文
甲○○連續施用第一級毒品，處有期徒刑捌月。如附表所示之第一級毒品海洛英壹包
（淨重零點零伍公克）沒收銷燬。
    事  實
一、甲○○曾於民國（下同）八十九年間，因施用第二級毒品安非他命案件，經依本
    院八十九年度毒聲字第四一一一號裁定送勒戒處所觀察、勒戒，認無繼續施用毒
    品傾向，由臺灣板橋地方法院檢察署檢察官於同年七月十七日以八十九年度毒偵
    緝字第七九六號不起訴處分確定，詎猶不知悛悔，復基於施用第一級毒品海洛英
    之概括犯意，自八十九年十二月間某日起至九十一年二月八日止，在臺北縣蘆洲
    市○○路一五０巷三號三樓住處內及同市○○路附近友人住處內等地，連續以將
    海洛英摻水置入針筒內再注射入身體或將海洛英摻入香煙內燃燒再吸食煙霧之方
    式，施用第一級毒品海洛英多次，其間，於九十年一月二十三日下午三時三十分
    許，為警在臺北縣蘆州市○○路一五０巷內查獲，並扣得其所持有之第一級毒品
    海洛英一包（淨重０‧０五公克），經移送臺灣板橋地方法院檢察署由檢察官偵
    訊暨諭令具保外出後，復因逃匿由該署發佈通緝，迄九十一年二月八日晚間七時
    三十分許，為警在臺北縣新莊市○○○路與五權路口緝獲到案，同時採集其尿液
    檢體送鑑驗，發見仍呈鴉片類陽性反應，始偵知上情，甲○○旋由臺灣板橋地方
    法院檢察署檢察官依本院九十年度毒聲字第一九八一號裁定送勒戒處所觀察、勒
    戒，俟認有繼續施用毒品傾向，再依本院九十一年度毒聲字第八一四號裁定送入
    戒治處所施以強制戒治，現仍於臺灣臺北戒治所執行強制戒治中。
二、案經內政部警政署基隆港務警察所暨臺北縣政府警察局蘆洲分局報請臺灣板橋地
    方法院檢察署檢察官偵查起訴。
    理  由
一、右揭事實，業據被告甲○○於本院審理時坦承不諱，其先後二次為警逮捕時所採
    集之尿液檢體，經分別送請基隆市衛生局及臺灣檢驗科技股份有限公司鑑驗結果
    ，均呈嗎啡及鴉片陽性反應，亦有基隆市衛生局檢驗成績書一份及臺灣檢驗科技
    股份有限公司濫用藥物反液檢驗報告影本一紙附卷可稽，且上述警方查扣之白色
    粉末一包（淨重０‧０五公克），經送請法務部調查局鑑驗結果，確係第一級毒
    品海洛英，復有該局鑑定通知書影本一紙在卷足憑，自堪信被告上開自白確與事
    實相符；又被告先前如事實欄所載，於八十九年間，因施用第二級毒品安非他命
    案件，經依本院八十九年度毒聲字第四一一一號裁定送勒戒處所觀察、勒戒，認
    無繼續施用毒品傾向，由臺灣板橋地方法院檢察署檢察官於同年七月十七日以八
    十九年度毒偵緝字第七九六號不起訴處分確定後，復自八十九年十二月間某日起
    至九十一年二月八日止，連續多次施用第一級毒品海洛英，嗣經警查獲，乃由臺
    灣板橋地方法院檢察署檢察官依本院九十年度毒聲字第一九八一號裁定送勒戒處
    所觀察、勒戒，經認有繼續施用毒品傾向，再依本院九十一年度毒聲字第八一四
    號裁定送入戒治處所施以強制戒治等節，有前揭案件之不起訴處分書（法學檢索
    列印本）、本院九十年度毒聲字第一九八一號裁定、本院九十一年度毒聲字第八
    四一號裁定、有無繼續施用毒品傾向證明書、臺灣高等法院檢察署刑案紀錄簡覆
    表、臺灣高等法院被告全國前案紀錄表各一份在卷足憑，堪認被告確係於上開不
    起訴處分確定後之五年內，再犯本案施用第一級毒品犯行，與毒品危害防制條例
    第二十條第三項前段之規定相符，殆無疑問。綜上所述，本件事證已臻明確，被
    告犯行洵堪認定。
二、查海洛英為毒品危害防制條例第二條第一項第一款明定之第一級毒品，不得持有
    、施用及販賣；本案被告先前因施用第二級毒品案件，經臺灣板橋地方法院檢察
    署檢察官為不起訴處分確定，其後於五年內，再犯本案如事實欄所載之施用第一
    級毒品海洛英犯行，核其所為，係犯毒品危害防制條例第十條第一項之施用第一
    級毒品罪；其先後多次施用第一級毒品海洛英犯行，時間緊接，犯罪構成要件相
    同，所犯罪名又屬同一，顯係基於概括犯意反覆而為，為連續犯，應依刑法第五
    十六條規定論以一罪並加重其刑；其施用前、後持有第一級毒品海洛英之低度行
    為，應為其施用之高度行為所吸收，不另論罪。公訴人雖未就如事實欄所載被告
    所為除「八十九年三月二十二日及九十一年二月八日採尿前二十六小時內某日」
    以外之施用第一級毒品海洛英犯行部分提起公訴，惟該等部分與原起訴論罪部分
    既具有連續犯之裁判上一罪關係，依審判不可分原則，乃為起訴效力所及，本院
    自得就該等部分併為審判。爰審酌被告前經觀察、勒戒，仍未戒斷其施用毒品之
    惡習，並參酌其犯罪之動機、目的、手段、所生戕害其身心情形及犯罪後於本院
    審理時尚知坦承犯行態度非惡劣等一切情狀，量處如主文所示之刑，以資懲儆。
三、如事實欄所載由警方查扣之第一級毒品海洛英一包（淨重０‧０五公克），係查
    獲之毒品，業據被告供明在卷，爰依毒品危害防制條例第十八條第一項前段規定
    宣告沒收銷燬。
據上論斷，應依刑事訴訟法第二百九十九條第一項前段，毒品危害防制條例第十條第
一項、第十八條第一項前段，刑法第十一條前段、第五十六條，判決如主文。
本案經檢察官李吉祥到庭執行職務
中      華      民      國      九十一      年     五     月    十七    日
                                        臺灣板橋地方法院刑事第二庭
                                            法  官  王  屏  夏
右正本證明與原本無異。
如不服本判決，應於判決送達後十日內向本院提出上訴狀。
                                            書記官  楊  璧  華
中      華      民      國      九十一      年     五     月    十七    日
附錄本案論罪科刑法條全文：
毒品危害防制條例第十條：
施用第一級毒品者，處六月以上五年以下有期徒刑。
施用第二級毒品者，處三年以下有期徒刑。
附表：如事實欄所載由警方查扣之第一級毒品海洛英一包（淨重０‧０五公克）。
